---
title: "每週一圖作業範例"
output: html_document
params:
  組員: ["小明","小花"]  
  學號: ["410773818","410773293"]
---

#### 環境設定

以下為老師執行時一定會存在的環境設定
```{r basic setup, message=FALSE, echo=TRUE, eval=T}
library(dplyr); library(stringr); library(ggplot2); library(plotly); library(lubridate); library(readr);
library(tidyr); library(showtext)

font_add("QYuan","cwTeXQYuan-Medium.ttf") # 新增字體
showtext_auto(enable=TRUE) #啟用字體
theme_set(theme_classic())
knitr::opts_chunk$set(out.width='80%', fig.asp=.75, fig.align='center', fig.showtext=T)
```

#### 資料處理

此部份在做：

  * 原始Rda資料引入（即引入**dataList**物件）；
  
  * 資料清理成作圖用graphData物件。

請將你最原始的資料連同作業一起上傳到作業上傳網址：  
  * 若「原始資料為網頁下載」，且下載指令寫在data cleaning chunk裡的話，可以不用上傳「資料」。  
  * 若原始資料有很多個檔案，請先引入成data frame並存在「一個」.Rda檔裡上傳（如`example_data.Rda`檔）。  

資料檔引入到進入作圖前的資料處理請寫在下面區塊，分二部份：

  * 資料處理  
  * 作圖用資料物件生成
  
```{r data cleaning, echo=TRUE, eval=T}
# 資料引入
load("example_data.Rda")

# 資料處理
employmentLaborForceData1 <- dataList$勞動力$data
employmentLaborForceData1 %>%
  tidyr::gather(`年平均勞動力`,`年平均就業人口`, key="類別",value="人數（千）") %>%
  mutate(
    年=as.integer(as.character(年))
  ) -> graphData_employment

# 作圖用資料物件生成：處理好可進行作圖的資料請存在一個名為graphData的list物件裡
graphData <- list()
graphData$graphData_employment <- graphData_employment
```

#### 繪圖程式

```{r graph, echo=T, eval=T}
graphData$graphData_employment %>%
  filter(年>=1995) %>%
  ggplot()+
  geom_line(
    aes(
        x=年,
        y=`人數（千）`,
        group=類別,
        color=類別),
    size=1
  )
```

#### 設計說明
說明想傳達的訊息（必要）及設計想法（非必要）。寫在***之後
*** 

圖為台灣1995年之後的勞動力與就業人口趨勢，95年勞動力人口為9百21萬人，就業人口為9百零4萬5千人，就業比例（即就業率）為百分之98.21； ，到2018年勞動力人口為1千1百87萬4千人，就業人口為1千1百43萬4千人，就業率為百分之96.29。
