---
title: "每週一圖作業"
output: html_document
params:
  組員: ["王正評"]  
  學號: ["710761105"]
---

#### 環境設定

以下為老師執行時一定會存在的環境設定
```{r basic setup, message=FALSE, echo=TRUE, eval=T}
library(dplyr); library(stringr); library(ggplot2); library(plotly); library(lubridate); library(readr); library(tidyr); library(showtext)

font_add("QYuan","cwTeXQYuan-Medium.ttf") # 新增字體
showtext_auto(enable=TRUE) #啟用字體
theme_set(theme_classic())
knitr::opts_chunk$set(out.width='80%', fig.asp=.75, fig.align='center', fig.showtext=T)
```

#### 資料處理

此部份在做：

  * 原始Rda資料引入（即引入**dataList**物件）；
  
  * 資料清理成作圖用graphData物件。

請將你最原始的資料連同作業一起上傳到作業上傳網址：  
  * 若「原始資料為網頁下載」，且下載指令寫在data cleaning chunk裡的話，可以不用上傳「資料」。  
  * 若原始資料有很多個檔案，請先引入成data frame並存在「一個」.Rda檔裡上傳（如`example_data.Rda`檔）。  

資料檔引入到進入作圖前的資料處理請寫在下面區塊，分二部份：

  * 資料處理  
  * 作圖用資料物件生成(最後形成作圖資料物件graphData)
  
```{r data cleaning, echo=TRUE, eval=T}

graphListD <- list()

graphListD$Case_10_result <- 
  read_csv("http://data.cec.gov.tw/%E5%85%A8%E5%9C%8B%E6%80%A7%E5%85%AC%E6%B0%91%E6%8A%95%E7%A5%A8%E8%A8%88%E7%A5%A8%E7%B5%90%E6%9E%9C/Case_10_result.csv")



graphListD$Case_10_result %>%
  select(
    公投案編號, 
    縣市, 
    同意票數, 
    有效票數
  ) %>%
  slice(
    14:22
  ) %>%
  filter(
    有效票數 > 200000
  )  %>% 
  transmute(
    公投案編號, 
    六都 = as.factor(縣市), 
    同意票數 = as.integer(同意票數), 
    有效票數 = as.integer(有效票數), 
    `同意比例（同意票／有效票）` = 同意票數/有效票數, 
  ) ->
  graphListD$Case_10_result1
 
graphListD$Case_10_result1 %>% 
  mutate(
    六都 = factor(
      六都, 
      levels = c(
        "臺北市", "新北市", "桃園市", "臺中市", "臺南市", "高雄市"
      )
    )
  ) -> 
  graphListD$Case_10_result_eV

```

#### 繪圖程式

```{r graph, echo=T, eval=T}

library(scales)
library(colorspace)
library(shiny)
library(shinyjs)

show_col(
  c("#FF72C7", "#FF92D1", "#FFAEDB", "#FFC6E5", "#FFDBED", "#FEEDF4" ,"#F9F9F9")
)

graphListP <- list()

graphListD$Case_10_result_eV %>% 
  ggplot(
    aes(
      x = 六都, 
      y = `同意比例（同意票／有效票）`
    )
  ) + 
  geom_col(
    aes(
      alpha = `同意比例（同意票／有效票）`
    ), 
    width = 0.5, 
    fill = "#FF72C7"
  ) -> 
  graphListP$godPlot_base

graphListP$godPlot_base + 
  coord_flip() +  
  scale_x_discrete(
    limits = c("高雄市", "臺南市", "臺中市", "桃園市", "新北市", "臺北市")
  ) + 
  scale_y_continuous(
    limits = c(0, 0.8), 
    labels =scales::percent_format()
  ) + 
  scale_alpha(
    range = c(1, 0.2)
  ) -> 
  graphListP$godPlot_1
  
graphListP$godPlot_1 + 
  geom_text(
    aes(
      label = str_c(
        round(`同意比例（同意票／有效票）`*100, 2),      #round(四捨五入至小數第一位)
        "%"
      )
    ), 
    size = 5, 
    hjust = 1.1
  ) + 
  theme(
    legend.position = "none", 
    aspect.ratio = 1/1.9
  )

```

#### 設計說明
說明想傳達的訊息（必要）及設計想法（非必要）。寫在***之後

*** 
公投案第10案：你是否**同意**民法婚姻規定**應限定在一男一女**的結合？

<ol>
  <li>六都的同意比例皆超過5成，顯示台灣社會對於性別的觀念仍趨保守。</li>
  <li>可看出雙北對於性別的觀念較其他四都開放，臺北市的同意比例甚至掉到7成以下。</li>
  <li>可看出愈往北部，性別觀念有愈趨成熟的趨勢。</li>
</ol>

