---
title: "每週一圖作業"
output: html_document
params:
  組員: ["林應廷"]  
  學號: ["710761129"]
---

#### 環境設定

以下為老師執行時一定會存在的環境設定
```{r basic setup, message=FALSE, echo=TRUE, eval=T}
library(dplyr); library(stringr); library(ggplot2); library(plotly); library(lubridate); library(readr); library(tidyr); library(showtext)

font_add("QYuan","cwTeXQYuan-Medium.ttf") # 新增字體
showtext_auto(enable=TRUE) #啟用字體
theme_set(theme_classic())
knitr::opts_chunk$set(out.width='80%', fig.asp=.75, fig.align='center', fig.showtext=T)
```

#### 資料處理

此部份在做：

  * 原始Rda資料引入（即引入**dataList**物件）；
  
  * 資料清理成作圖用graphData物件。

請將你最原始的資料連同作業一起上傳到作業上傳網址：  
  * 若「原始資料為網頁下載」，且下載指令寫在data cleaning chunk裡的話，可以不用上傳「資料」。  
  * 若原始資料有很多個檔案，請先引入成data frame並存在「一個」.Rda檔裡上傳（如`example_data.Rda`檔）。  

資料檔引入到進入作圖前的資料處理請寫在下面區塊，分二部份：

  * 資料處理  
  * 作圖用資料物件生成
  
```{r data cleaning, echo=TRUE, eval=T}
library(readr)
hualien <- read_csv("http://opendataap2.hl.gov.tw/./resource/files/2019-03-15/27b5594a385573df182ebb70880cdcbe.csv")
View(hualien)

```
```{r}
hualien %>%
  gather("鯉魚潭","七星潭","太魯閣","海洋公園","慶修院","松園別館","林田山","東大門夜市",
         key = 景點, value = 人數) -> hualien2
```


#### 繪圖程式

```{r graph, echo=T, eval=T}
hualien2 %>%
  ggplot()+
  geom_area(
    aes(x=景點,y=人數,color=景點)
  )
```



#### 設計說明
說明想傳達的訊息（必要）及設計想法（非必要）。寫在***之後
*** 
身為一個花蓮人想要了解花蓮某些特定知名景點的遊客人數分配，意外的發現慶修院的人數竟然還不少，從圖形上來看也勝過了松園別館及林田山，因為慶修院在自己家附近沒想到這麼多人，滿意外的。

